臺灣新竹地方法院刑事裁定
111年度聲字第767號
聲  請  人  臺灣新竹地方檢察署檢察官
受  刑  人  羅旭柏


上列聲請人因受刑人數罪併罰有二裁判以上，聲請定其應執行之
刑（111年度執聲字第546號），本院裁定如下：
    主  文
羅旭柏犯如附表所示之罪，有期徒刑部分應執行參年貳月。
    理  由
一、聲請意旨略以：受刑人羅旭柏因犯傷害等案件，先後經判決
    確定如附表（聲請書附表誤載部分，業經更正如本件附表所
    示），應依刑法第53條、第51條第5款及第50條第2項，定其
    應執行之刑，爰依刑事訴訟法第477條第1項規定聲請裁定等
    語。
二、按裁判確定前犯數罪者，併合處罰之；數罪併罰，有二裁判
    以上者，依刑法第51條之規定，定其應執行之刑；又數罪併
    罰，分別宣告其罪之刑，宣告多數有期徒刑者，於各刑中之
    最長期以上，各刑合併之刑期以下，定其刑期，刑法第50條
    第1項前段、第53條、第51條第5款分別定有明文。另法律上
    屬於自由裁量之事項，有其外部性界限及內部性界限，並非
    概無拘束，依據法律之具體規定，法院應在其範圍選擇為適
    當之裁判者，為外部性界限；而法院為裁判時，應考量法律
    之目的及法律秩序之理念所在者，為內部性界限。法院為裁
    判時，二者均不得有所踰越，在數罪併罰，有二裁判以上，
    定其應執行之刑時，固屬於法院自由裁量之事項，然仍應受
    前揭外部性界限及內部性界限之拘束（最高法院94年度台非
    字第233號判決意旨參照）。而上開更定之應執行刑，不應
    比前定之應執行刑加計其他裁判所處刑期後為重，否則即與
    法律秩序理念及法律目的之內部界限有違，難認適法（最高
    法院93年度台非字第192號裁定意旨參照）。
三、次按，刑法第50條規定：「裁判確定前犯數罪者，併合處罰
    之。但有下列情形之一者，不在此限：（一）得易科罰金之
    罪與不得易科罰金之罪。（二）得易科罰金之罪與不得易服
    社會勞動之罪。（三）得易服社會勞動之罪與不得易科罰金
    之罪。（四）得易服社會勞動之罪與不得易服社會勞動之罪
    。前項但書情形，受刑人請求檢察官聲請定應執行刑者，依
    第51條規定定之。」，且數罪併罰中之一罪，依刑法規定得
    易科罰金，若因與不得易科之他罪併合處罰結果而不得易科
    罰金時，原可易科部分所處之刑，自亦無庸為易科折算標準
    之記載（司法院釋字第144、679號解釋意旨參照）。
四、再按，裁判確定前犯數罪併罰案件，有二以上裁判，依刑法
    第51條第5款至第7款定應執行刑，最後事實審法院應據檢察
    官聲請，裁定應執行刑，不能因數罪中部分罪刑已經執行完
    畢而認檢察官之聲請不合法，予以駁回（最高法院47年台抗
    字第2號判例意旨可資參照）。又數罪併罰之數刑罰縱有部
    分已執行完畢，乃由檢察官換發執行指揮書執行應執行刑時
    ，其前已執行之有期徒刑部分應予扣除，核屬將來執行時扣
    除之問題。
五、經查，受刑人羅旭柏因犯傷害等案件，經臺灣高等法院臺中
    分院及本院先後判處如附表各編號所示之有期徒刑，均經確
    定在案，有各該判決書及臺灣高等法院被告前案紀錄表在卷
    可考。其中附表編號1、2所示之罪刑係不得易科罰金之刑，
    附表編號3、4所示之罪刑係得易科罰金之刑，依刑法第50條
    第1項第1款，須經受刑人請求檢察官聲請，始得就上開不得
    易科罰金之罪刑與得易科罰金之罪刑依刑法第51條第5款規
    定定其應執行之刑。而本件業經受刑人請求檢察官聲請合併
    定其應執行刑，有臺灣新竹地方檢察署受刑人定執行刑或易
    科罰金意願回覆表在卷可稽（見本院卷第9頁），依同法第5
    0條第2項規定，本件自得依檢察官之聲請就不得易科罰金之
    罪刑與得易科罰金之罪刑，併合定其應執行刑。另本院審核
    受刑人所犯如附表編號2至4所示之罪，係於附表編號1所示
    判決確定日前為之，核與首揭規定尚無不合，並審酌附表所
    示各刑中之最長期（有期徒刑1年10月）、如附表編號3至4
    所示之2罪部分曾定應執行刑有期徒刑4月，加計如附表編號
    1、2所示罪刑（有期徒刑1年2月、1年10月）之總和（計算
    式：4月＋1年2月＋1年10月=3年4月），暨各罪之法律目的、
    受刑人違反之嚴重性及貫徹刑法量刑公平正義理念之內部限
    制等，爰定其應執行之刑如主文所示。至附表編號2所示有
    關併科罰金新臺幣8萬元部分，非屬本件聲請範圍，仍應依
    原判決執行之，附此敘明。
六、依刑事訴訟法第477條第1項、刑法第50條第2項、第53條、
    第51條第5款，裁定如主文。
中　　華　　民　　國　　111 　年　　8　　月　　2  　　日
                  刑事第六庭    法　官　黃美盈
以上正本證明與原本無異。
如不服本裁定，應於裁定送達後5日內向本院提出抗告狀。
中　　華　　民　　國　　111 　年　　8 　　月　　3 　　日
　　　　　　　　　              書記官　曾柏方
附 表：
編號  1 2 3 罪名  詐欺 槍砲彈藥刀械 管制條例 妨害自由 宣告刑  有期徒刑1年2月 有期徒刑1年10月 併科罰金新臺幣8萬元 有期徒刑2月 犯罪日期  107年10月16日至 107年10月17日 109年3月3日至 109年3月4日 109年2月28日 偵查(自訴)機關年度及案號  彰化地檢107年度偵字第11410號等 新竹地檢109年度偵字第2622號等 新竹地檢109年度偵字第2622號等 最後 事實審 法院 彰化地院 新竹地院 新竹地院  案號 107年度原訴字 第18號、108年度訴字第760號 109年度原訴字 第60號 109年度原訴字 第60號  判決日期 108年11月22日 111年2月23日 111年2月23日 確定 判決 法院 中高分院 新竹地院 新竹地院  案號 109年度原上訴字 第2號 109年度原訴字 第60號 109年度原訴字 第60號  判決 確定日期 109年4月7日 111年3月25日 111年3月25日 是否為得易科 罰金之案件  否 否 是 備註  彰化地檢109年度執字第1962號 (110.6.7縮刑假釋期滿未經撤銷執畢) 新竹地檢111年度執字第2080號 新竹地檢111年度執字第2081號 (編號3至4，業經本院109年度原訴字第60號判決定應執行有期徒刑4月) 

編號  4 以下空白  罪名  傷害   宣告刑  有期徒刑3月   犯罪日期  109年2月28日   偵查(自訴)機關年度及案號  新竹地檢109年度偵字第2622號等   最後 事實審 法院 新竹地院    案號 109年度原訴字 第60號    判決日期 111年2月23日   確定 判決 法院 新竹地院    案號 109年度原訴字 第60號    判決 確定日期 111年3月25日   是否為得易科 罰金之案件  是   備註  新竹地檢111年度執字第2081號 (編號3至4，業經本院109年度原訴字第60號判決定應執行有期徒刑4月)